臺灣屏東地方法院刑事判決　　　　　　110年度訴字第357號
公　訴　人　臺灣屏東地方檢察署檢察官
被　　　告　廖億嘉




　　　　　　吳志維




上二人共同
指定辯護人　本院公設辯護人張宏惠
上列被告因違反毒品危害防制條例案件，經檢察官提起公訴（11
0 年度偵字第5806號）及移送併辦（110 年度偵字第11588 號）
，本院判決如下：
    主    文
廖億嘉犯如附表一及附表三各編號「主文欄」所示之罪，各處如
附表一及附表三各編號「主文欄」所示之刑及沒收。應執行有期
徒刑拾年。
吳志維犯如附表二及附表三各編號「主文欄」所示之罪，各處如
附表二及附表三各編號「主文欄」所示之刑及沒收。應執行有期
徒刑陸年貳月。
    犯罪事實
一、廖億嘉、吳志維均明知甲基安非他命為毒品危害防制條例所
    管制之第二級毒品，不得非法持有、販賣，竟分別或共同為
    下列犯行：
（一）廖億嘉意圖營利，基於販賣第二級毒品甲基安非他命之犯
      意，分別於如附表一編號1 至10所示之時間、地點，以如
      附表一編號1 至10所示之方式及價格，販賣甲基安非他命
      予如附表一編號1至10所示之人。
（二）吳志維意圖營利，基於販賣第二級毒品甲基安非他命之犯
      意，於如附表二所示之時間、地點，以如附表二所示之方
      式及價格，販賣甲基安非他命予如附表二各編號所示之人
      。
（三）廖億嘉、吳志維共同意圖營利，基於販賣第二級毒品甲基
      安非他命之犯意聯絡，分別於如附表三編號1 至6 所示之
      時間、地點，以如附表三編號1 至6 所示之方式及價格，
      販賣甲基安非他命予如附表三編號1至6所示之人。
二、案經臺灣屏東地方檢察署檢察官指揮屏東縣政府警察局東港
    分局偵查起訴及移送併辦。
    理    由
壹、程序部分
    本判決以下所援引被告廖億嘉、吳志維以外之人之供述證據
    ，被告2 人及其等之辯護人於本院準備程序時均表示同意其
    證據能力（本院卷第100 頁），復於本院審理時逐項調查後
    ，均未於言詞辯論終結前聲明異議，本院審酌該等供述證據
    作成時外在情況及條件，核無違法取證或其他瑕疵，均有證
    據能力。
貳、實體部分
一、認定犯罪事實所憑之證據及理由：
（一）前開犯罪事實，業據被告2 人於偵查及本院審理中均坦承
      不諱，且共同被告2 人之供述互核相符，且被告2 人所供
      核與證人黎文強（LE VAN CUONG，越南籍，下稱黎文強）
      、葉晋廷、傅瑞美、阮文俊（NGUYEN VAN TUAN ，越南籍
      ，下稱阮文俊）、阮廷俊（NGUYEN DINH TUAN，越南籍，
      下稱阮廷俊）於警詢及偵訊時之證述相符；復有被告廖億
      嘉持用之門號0000000000號與前開購毒者聯繫之通訊監察
      譯文、被告廖億嘉與被告吳志維持用之門號0000000000號
      行動電話通訊譯文在卷可稽；並有扣案被告廖億嘉持用之
      行動電話1 支（含門號0000000000號SIM 卡1 張）、被告
      吳志維持用之行動電話1 支（含門號0000000000號SIM 卡
      1 張）及分裝袋1 包等物扣案為憑，足認被告上開任意性
      自白核與事實相符，堪信為真實。
（二）犯罪事實之更正：按法院之審判，應以起訴之犯罪事實為
      其範圍。起訴書原記載被告之犯罪事實，第一審實行公訴
      之檢察官於審理中發現有誤，若該錯誤並不影響犯罪事實
      之同一性，基於檢察一體，檢察官自得予以更正，第一審
      法院則應依更正後之犯罪事實予以審理。至於檢察官更正
      前後之犯罪事實是否具有同一性，則以其社會事實是否相
      同為判斷之基準，若其社會事實關係相同，縱犯罪之時間
      、處所、方法、被害法益、行為人人數、犯罪之形式（即
      共犯態樣或既、未遂）略有差異，對於犯罪事實之同一性
      並無影響（最高法院101 年度台上字第1921號判決要旨參
      照）。經查，被告吳志維所持用之行動電話門號應為「00
      00000000」，起訴書附表一、二均誤載為「0000000000」
      ；另就附表一編號3 被告廖億嘉與傅瑞美之通話時間應為
      12時58分，起訴書誤載為18時9 分等情，有被告廖億嘉與
      被告吳志維、證人傅瑞美間之通訊監察譯文可查，惟此部
      分內容誤載尚不影響犯罪之同一性，本院爰將上開犯罪事
      實逕予更正。
（三）又販賣毒品行為之處罰基礎，主要在於行為人將持有之毒
      品讓與他人使之擴散，並取得對價，所著重者厥為讓與與
      對價之意涵上；倘於有償讓與他人之初，即係出於營利之
      意思，並已著手實行，其以高於購入原價出售者，固為販
      賣行為，設若因故不得不以原價或低於原價讓與他人時，
      亦屬販賣行為；必也始終無營利意思，而以原價或低於原
      價有償讓與他人，始得以轉讓罪論處。又所謂營利之意圖
      ，即犯罪之目的，原則上不以發生特定結果為必要，是不
      以實際從中得利為必要（最高法院104 年度台上字第379
      、435 號判決意旨參照）。另按我國法令對販賣毒品者臨
      以嚴刑，惟毒品仍無法禁絕，其原因實乃販賣毒品存有巨
      額之利潤可圖，故販賣毒品者，如非為巨額利潤，必不冒
      此重刑之險，是以有償販賣毒品者，除非另有反證證明其
      出於非圖利之意思而為，概皆可認其係出於營利之意而為
      （最高法院87年度台上字第3164號、93年度台上字第1651
      號判決意旨參照）。查被告廖億嘉、吳志維所犯本案各次
      販賣甲基安非他命犯行，均為有償行為，核與一般販賣毒
      品一手交錢一手交貨之交易型態無殊，客觀上已該當於毒
      品販賣之實行，佐以販賣毒品屬重罪，衡情販毒者取得毒
      品之成本與售出之價格應存在相當之價差，是被告2 人自
      甘承受重典完成本案各次交易，並收受價金，其等主觀上
      有藉此等交易從中取利之意圖，要無疑義。
（四）綜上所述，本件事證明確，被告2 人前揭犯行均足認定，
      應依法論科。
二、論罪科刑
（一）核被告廖億嘉就如附表一、三各編號及被告吳志維就如附
      表二、三各編號所為，均係犯毒品危害防制條例第4 條第
      2 項之販賣第二級毒品罪。被告2 人為販賣而持有第二級
      毒品之低度行為，均分別為販賣之高度行為所吸收，不另
      論罪。
（二）共同正犯：
      被告廖億嘉、吳志維就附表三編號1 至6 之販賣甲基安非
      他命犯行間，均有犯意聯絡及行為分擔，應依刑法第28條
      之規定，論以共同正犯。
（三）行為數之說明
   1、就附表一編號4 、附表三編號5 部分，被告廖億嘉及被告
      廖億嘉、吳志維2 人分別基於一個販賣甲基安非他命之犯
      意，於密接時間、同一地點，接續販賣並交付甲基安非他
      命予同一購毒者阮文俊及真實姓名、年籍不詳，綽號「09
      33水利」之外籍成年男子（下稱「水利」），侵害均為同
      一社會法益，各應為接續犯，均僅論以一個販賣第二級毒
      品罪。
   2、被告廖億嘉就附表一編號6 至10均以一行為同時販賣第二
      級毒品甲基安非他命予阮廷俊及其友人「DANH」2 人，為
      想像競合犯，應從一重論以一個販賣第二級毒品罪。
   3、被告廖億嘉所犯如附表一、三所示之16罪間，及被告吳志
      維就附表二、三編號所示之7 罪間，犯意各別、行為互殊
      ，均應予分論併罰。
（四）移送併辦之說明：臺灣屏東地方檢察署檢察官110 年度偵
      字第11588 號移送併辦意旨書所載之犯罪事實，與本案被
      告2 人經起訴之犯罪事實同一，本院自應予併審究，附此
      敘明。
（五）減輕其刑之說明：
   1、犯第4 條至第8 條之罪於偵查及歷次審判中均自白者，減
      輕其刑，毒品危害防制條例第17條第2 項定有明文。查被
      告廖億嘉、吳志維等2 人就前開各次販賣第二級毒品之犯
      行，均已於偵查及本院審理時自白犯行，均應分別依毒品
      危害防制條例第17條第2 項規定，減輕其刑。
   2、至被告廖億嘉、吳志維固分別供出其毒品來源，然均因行
      蹤不明及尚未到案，致偵查機關迄未因被告2 人之供述而
      查獲毒品來源等情，有臺灣屏東地方檢察署110 年8 月30
      日屏檢介列110 偵5806字第1109031573號函、屏東縣政府
      警察局東港分局110 年8 月22日東警分偵字第1103185110
      0 號函暨偵查報告在卷可查（本院卷第133 、213-215 頁
      ），故被告2 人均無從再依毒品危害防制條例第17條第1
      項之規定減輕其刑，併此敘明。
（六）爰以行為人之責任為基礎，審酌被告2 人漠視法令禁制，
      而為本案販賣甲基安非他命犯行，助長施用毒品惡習，戕
      害他人身心健康甚鉅，已對社會秩序造成危險，當不宜輕
      縱；另衡酌被告2 人各次販賣甲基安非他命之數量及犯罪
      所得等犯罪情節；兼衡被告2 人均已坦承全部犯行之犯後
      態度，及被告2 人分別自述之智識程度、生活經濟狀況（
      本院卷第299 頁），及其等之犯罪動機、目的等一切情狀
      ，分別量處如附表一至三主文欄所示之刑。又被告2 人以
      類似方法為相同犯罪多次時，如以實質累加之方式定應執
      行刑，則處罰之刑度顯將超過其行為之不法內涵，而違反
      罪責原則；又考量因生命有限，刑罰對被告2 人造成之痛
      苦程度，係隨刑度增加而生加乘效果，而非以等比方式增
      加，故以隨罪數增加遞減其刑罰之方式，當即足以評價被
      告2 人行為之不法性之法理（即多數犯罪責任遞減原則）
      ，爰以前揭多數犯罪責任遞減原則，就被告廖億嘉所犯16
      罪、被告吳志維所犯7 罪，分別定其應執行之刑如主文所
      示。
三、沒收之說明
（一）犯罪工具：
   1、犯第4 條至第9 條、第12條、第13條或第14條第1 項、第
      2 項之罪者，其供犯罪所用之物，不問屬於犯罪行為人與
      否，均沒收之，毒品危害防制條例第19條第1 項定有明文
      。又刑法上所稱的「責任共同原則」，是指共同實行犯罪
      行為的多數人，在共同意思範圍以內，各自分擔犯罪行為
      的一部分，而相互利用他人的行為，以達成彼此間共同犯
      罪的目的時，就應該對於所發生的全部結果共同負責。因
      此，「責任共同原則」只是在處理共同犯罪參與者的責任
      認定，而與違禁物、犯罪工具、犯罪所得的沒收無關。又
      沒收雖然是刑罰與保安處分以外的獨立法律效果，但沒收
      人民財產使之歸屬國庫，乃是對憲法所保障人民財產基本
      權的限制，性質上為國家對人民的刑事處分，對人民基本
      權的干預程度，並不亞於刑罰，故在判斷是否宣告沒收時
      ，自然應該要權衡罪責原則、比例原則，避免對共同正犯
      為不符罪責或無必要的沒收、追徵。而共同犯罪行為人的
      組織分工及各自的不法所得，未必相同，也有可能出現犯
      罪所得分配懸殊的狀況，如果分配較少甚至未參與分配的
      人，仍然需要就全部犯罪所得負連帶沒收的責任，無異是
      代替其他犯罪參與者承擔刑罰，顯然有失公平，故應就各
      人實際分得部分分別宣告沒收即可。另犯罪工具如果已經
      扣案，因為沒有重複沒收的疑慮，日後執行上也不會有困
      難，所以沒有對各共同正犯諭知連帶沒收或重複諭知沒收
      的必要；反之，如果犯罪工具並未扣案，因刑法刑法第38
      條第4 項有相關追徵的規定，則對就該犯罪工具不具所有
      權或事實上處分權之共同正犯諭知追徵，也會有科以過苛
      處罰的疑慮。因此，犯罪工具如果可對具所有權或有事實
      上處分權的被告諭知沒收時，自不需再對非所有權人又無
      共同處分權的共同正犯諭知沒收、連帶沒收或追徵。
   2、被告廖億嘉如附表一、三各編號犯行，均係使用扣案之蘋
      果牌行動電話1 支（含門號0000000000號SIM 卡1 張），
      另就被告吳志維如附表二、三各編號犯行，均係使用三星
      牌行動電話1 支（含門號0000000000號SIM 卡1 張）等情
      ，業據被告2 人於本院審理時自承在卷，核與被告2 人之
      通訊監察譯文相符，依前開說明，應分別依毒品危害防制
      條例第19條第1 項規定，僅各自在被告廖億嘉、吳志維所
      犯各該次販賣第二級毒品罪刑主文項下，宣告沒收。
   3、又扣案之分裝袋1 包，係被告吳志維於附表三編號6 之販
      賣第二級毒品所用等情，業據被告吳志維於本院準備程序
      時自承在卷，亦應依毒品危害防制條例第19條第1 項規定
      ，在被告吳志維所犯該次販賣第二級毒品罪刑主文項下，
      宣告沒收。
   4、其餘扣案物尚無證據足認有供被告2 人犯本案販賣毒品犯
      行所用，均不予宣告沒收。
（二）犯罪所得：
   1、犯罪所得，屬於犯罪行為人者，沒收之。前項之沒收，於
      全部或一部不能沒收或不宜執行沒收時，追徵其價額；犯
      罪所得，包括違法行為所得、其變得之物或財產上利益及
      其孳息，刑法第38條之1 第1 項、第3 項、第4 項定有明
      文。又按民事上，連帶債務之成立，除當事人明示外，必
      須法律有規定者為限。關於不當得利者為多數人時，因不
      當得利發生之債，並無共同不當得利之觀念，亦無共同不
      當得利應連帶負返還責任之規定。同時有多數人得利時，
      應各按其利得數額負責，並非須負連帶返還責任。在共同
      犯罪，其所得財物應予沒收之時，並非共同侵權行為，而
      此類共同不當得利之返還，並無連帶責任之適用。按沒收
      兼具刑罰與保安處分之性質，以剝奪人民之財產權為內容
      ，係對於人民基本權所為之干預，自應受法律保留原則之
      限制。共同犯罪行為人之組織分工及不法所得，未必相同
      ，特別是集團性或重大經濟、貪污犯罪所得，彼此間犯罪
      所得之分配懸殊，其分配較少甚或未受分配之人，如仍應
      就全部犯罪所得負連帶沒收之責，超過其個人所得之剝奪
      ，無異代替其他犯罪參與者承擔刑罰，顯失公平。而基於
      罪責原則，共犯間之責任從屬應僅限於「違法性」始有從
      屬連帶關係，就共犯之責任本應個別認定（即學說上所稱
      之限制從屬形式說），是共同正犯基於限制從屬形式說之
      同一立場，不僅評價罪責之主刑會有不同，及附隨主刑之
      從刑亦非一致，一律連帶沒收，自違背罪責原則之自己責
      任原則。故共同犯罪，其所得之沒收，應就各人分得之數
      為之，亦即依各共犯實際犯罪利得分別宣告沒收（最高法
      院104 年8 月11日第13次刑事庭會議決議參照）。
   2、查被告廖億嘉如附表一、三各編號所示之販賣毒品所得均
      已收受，另被告吳志維除附表二之販賣毒品所得新臺幣（
      下同）1,000 元外，就附表三各編號犯行則每次分得150
      元之跑腿費等情，業據被告廖億嘉、吳志維於偵訊及本院
      審理時自承在卷，又被告2 人之上揭販賣毒品所得均未扣
      案，均應依刑法第38條之1 第1 項、第3 項規定，分別在
      被告廖億嘉、吳志維所犯各罪主文項下宣告沒收，於全部
      或一部不能沒收或不宜執行沒收時，追徵其價額。
   3、至員警於被告廖億嘉住處所扣得之現金10,500元部分，被
      告廖億嘉自陳係其於賭博遊戲所贏得，與本案犯行無關等
      語，且審酌員警於110 年5 月14日至被告廖億嘉住處搜索
      時，已距被告廖億嘉最末次之110 年4 月18日販賣毒品犯
      行近一個月，難認上開現金即為本案贓款，又無其他證據
      足認上開扣案現金與本案犯行有關，爰不予宣告沒收。
據上論斷，依刑事訴訟法第299 條第1 項前段，判決如主文。
本案經檢察官陳妍萩提起公訴及移送併辦，檢察官王光傑到庭執
行職務。
中    華    民    國    111    年    1    月    13    日
                  刑事第四庭    審判長法  官  黃柏霖
                                      法  官  李宛臻
                                      法  官  林敬超
以上正本證明與原本無異。
如不服本判決應於收受判決後20日內向本院提出上訴書狀，並應
敘述具體理由；其未敘述上訴理由者，應於上訴期間屆滿後20日
內向本院補提理由書（均須按他造當事人之人數附繕本）「切勿
逕送上級法院」。
中    華    民    國    111    年    1    月    14    日
                                      書記官  呂靜雯
附錄本件判決引用之法條：
毒品危害防制條例第4條
製造、運輸、販賣第一級毒品者，處死刑或無期徒刑；處無期徒
刑者，得併科新臺幣 3 千萬元以下罰金。
製造、運輸、販賣第二級毒品者，處無期徒刑或 10 年以上有期
徒刑，得併科新臺幣 1 千 5 百萬元以下罰金。
製造、運輸、販賣第三級毒品者，處 7 年以上有期徒刑，得併
科新臺幣 1 千萬元以下罰金。
製造、運輸、販賣第四級毒品者，處 5 年以上 12 年以下有期
徒刑，得併科新臺幣 5 百萬元以下罰金。
製造、運輸、販賣專供製造或施用毒品之器具者，處 1 年以上
7 年以下有期徒刑，得併科新臺幣 1 百 50 萬元以下罰金。
前五項之未遂犯罰之。
　
【附表一：被告廖億嘉犯販賣第二級毒品罪部分】
┌─┬──────────────┬──────────────┬────┐
│編│犯罪事實（含販毒者、犯罪之時│主文（含宣告刑及沒收）      │  備註  │
│號│、地、毒品種類、價格、方式及│                            │        │
│  │購毒者）                    │                            │        │
├─┼──────────────┼──────────────┼────┤
│1 │黎文強於110 年3 月19日23時48│廖億嘉犯販賣第二級毒品罪，處│即起訴書│
│  │分許，先與廖億嘉所持用之門號│有期徒刑伍年貳月。扣案之蘋果│附表一編│
│  │0000000000號行動電話聯絡並約│牌行動電話壹支（含門號○九○│號1     │
│  │定毒品交易。廖億嘉遂於20至30│0000000號SIM 卡壹張）│        │
│  │分鐘即翌日凌晨0 時8 分至18分│沒收；未扣案之犯罪所得新臺幣│        │
│  │許，在址設屏東縣枋寮鄉臨海路│壹仟元沒收，於全部或一部不能│        │
│  │2 段89號之全家超商後方，以1,│沒收或不宜執行沒收時，追徵其│        │
│  │000 元代價，販賣並交付第二級│價額。                      │        │
│  │毒品甲基安非他命1 包予黎文強│                            │        │
│  │，並收受其所交付之1,000 元。│                            │        │
├─┼──────────────┼──────────────┼────┤
│2 │葉晋廷於110 年4 月17日10時41│廖億嘉犯販賣第二級毒品罪，處│即起訴書│
│  │分許，先與廖億嘉所持用之門號│有期徒刑伍年貳月。扣案之蘋果│附表一編│
│  │0000000000號行動電話聯絡並約│牌行動電話壹支（含門號○九○│號2     │
│  │定毒品交易。廖億嘉遂於當日稍│0000000號SIM 卡壹張）│        │
│  │晚，在其屏東縣南州鄉米崙村光│沒收；未扣案之犯罪所得新臺幣│        │
│  │華路112 號之租屋處，以500 元│伍佰元沒收，於全部或一部不能│        │
│  │代價，販賣並交付第二級毒品甲│沒收或不宜執行沒收時，追徵其│        │
│  │基安非他命1 包予葉晋廷，並收│價額。                      │        │
│  │受其所交付之500 元。        │                            │        │
├─┼──────────────┼──────────────┼────┤
│3 │傅瑞美於110 年4 月27日12時58│廖億嘉犯販賣第二級毒品罪，處│即起訴書│
│  │分許，先與廖億嘉所持用之門號│有期徒刑伍年貳月。扣案之蘋果│附表一編│
│  │0000000000號行動電話聯絡並約│牌行動電話壹支（含門號○九○│號4     │
│  │定毒品交易。廖億嘉遂於當日稍│0000000號SIM 卡壹張）│        │
│  │晚，在屏東縣南州火車站附近某│沒收；未扣案之犯罪所得新臺幣│        │
│  │處，以500 元之代價，販賣並交│伍佰元沒收，於全部或一部不能│        │
│  │付第二級毒品甲基安非他命1 包│沒收或不宜執行沒收時，追徵其│        │
│  │予傅瑞美，並收受其所交付之50│價額。                      │        │
│  │0 元。                      │                            │        │
├─┼──────────────┼──────────────┼────┤
│4 │阮文俊於110 年3 月19日19時17│廖億嘉犯販賣第二級毒品罪，處│即起訴書│
│  │分及20時48分許，先與廖億嘉所│有期徒刑伍年肆月。扣案之蘋果│附表一編│
│  │持用之門號0000000000號行動電│牌行動電話壹支（含門號○九○│號5     │
│  │話聯絡並約定交易2,000 元之甲│0000000號SIM 卡壹張）│        │
│  │基安非他命。廖億嘉遂於通話後│沒收；未扣案之犯罪所得新臺幣│        │
│  │不久，在址設屏東縣枋寮鄉臨海│貳仟元沒收，於全部或一部不能│        │
│  │路2 段89號之全家超商後方，先│沒收或不宜執行沒收時，追徵其│        │
│  │後交付第二級毒品甲基安非他命│價額。                      │        │
│  │予阮文俊，並收受其所交付之價│                            │        │
│  │款共計2,000 元。            │                            │        │
├─┼──────────────┼──────────────┼────┤
│5 │阮文俊於110 年3 月21日18時14│廖億嘉犯販賣第二級毒品罪，處│即起訴書│
│  │分許，先與廖億嘉所持用之門號│有期徒刑伍年貳月。扣案之蘋果│附表一編│
│  │0000000000號行動電話聯絡並約│牌行動電話壹支（含門號○九○│號6     │
│  │定毒品交易。廖億嘉遂於通話後│0000000號SIM 卡壹張）│        │
│  │不久，在址設屏東縣枋寮鄉臨海│沒收；未扣案之犯罪所得新臺幣│        │
│  │路2 段89號之全家超商後方，以│壹仟元沒收，於全部或一部不能│        │
│  │1,000 元之代價，販賣並交付第│沒收或不宜執行沒收時，追徵其│        │
│  │二級毒品甲基安非他命1 包予阮│價額。                      │        │
│  │文俊，並收受其所交付之1,000 │                            │        │
│  │元。                        │                            │        │
├─┼──────────────┼──────────────┼────┤
│6 │阮廷俊於110 年2 月20日22時11│廖億嘉犯販賣第二級毒品罪，處│即起訴書│
│  │分許，先與廖億嘉所持用之門號│有期徒刑伍年肆月。扣案之蘋果│附表一編│
│  │0000000000號行動電話聯絡並約│牌行動電話壹支（含門號○九○│號8     │
│  │定毒品交易。廖億嘉遂於通話後│0000000號SIM 卡壹張）│        │
│  │不久，在址設屏東縣林邊鄉豐作│沒收；未扣案之犯罪所得新臺幣│        │
│  │路71之1 號之「普龍殿」附近，│參仟元沒收，於全部或一部不能│        │
│  │以3,000 元之代價，販賣並交付│沒收或不宜執行沒收時，追徵其│        │
│  │第二級毒品甲基安非他命1 包予│價額。                      │        │
│  │阮廷俊及其友人「DANH」，並收│                            │        │
│  │受「DANH」所交付之3,000 元。│                            │        │
├─┼──────────────┼──────────────┼────┤
│7 │阮廷俊於110 年3 月6 日22時53│廖億嘉犯販賣第二級毒品罪，處│即起訴書│
│  │分許，先與廖億嘉所持用之門號│有期徒刑伍年肆月。扣案之蘋果│附表一編│
│  │0000000000號行動電話聯絡並約│牌行動電話壹支（含門號○九○│號9     │
│  │定毒品交易。廖億嘉遂於通話後│0000000號SIM 卡壹張）│        │
│  │不久，在址設屏東縣林邊鄉豐作│沒收；未扣案之犯罪所得新臺幣│        │
│  │路71之1 號之「普龍殿」附近，│貳仟元沒收，於全部或一部不能│        │
│  │以2,000 元之代價，販賣並交付│沒收或不宜執行沒收時，追徵其│        │
│  │第二級毒品甲基安非他命1 包予│價額。                      │        │
│  │阮廷俊及其友人「DANH」，並收│                            │        │
│  │受「DANH」所交付之2,000 元。│                            │        │
├─┼──────────────┼──────────────┼────┤
│8 │阮廷俊於110 年3 月21日21時34│廖億嘉犯販賣第二級毒品罪，處│即起訴書│
│  │分許，先與廖億嘉所持用之門號│有期徒刑伍年貳月。扣案之蘋果│附表一編│
│  │0000000000號行動電話聯絡並約│牌行動電話壹支（含門號○九○│號10    │
│  │定毒品交易。廖億嘉遂於通話後│0000000號SIM 卡壹張）│        │
│  │不久，在址設屏東縣林邊鄉豐作│沒收；未扣案之犯罪所得新臺幣│        │
│  │路71之1 號之「普龍殿」附近，│壹仟元沒收，於全部或一部不能│        │
│  │以2,000 元之代價，販賣並交付│沒收或不宜執行沒收時，追徵其│        │
│  │第二級毒品甲基安非他命1 包予│價額。                      │        │
│  │阮廷俊及其友人「DANH」，並收│                            │        │
│  │受「DANH」 所交付之部分價金 │                            │        │
│  │1,000 元。                  │                            │        │
├─┼──────────────┼──────────────┼────┤
│9 │阮廷俊於110 年3 月24日18時52│廖億嘉犯販賣第二級毒品罪，處│即起訴書│
│  │分許，先與廖億嘉所持用之門號│有期徒刑伍年肆月。扣案之蘋果│附表一編│
│  │0000000000號行動電話聯絡並約│牌行動電話壹支（含門號○九○│號11    │
│  │定毒品交易。廖億嘉遂於通話後│0000000號SIM 卡壹張）│        │
│  │不久，先於址設屏東縣南州鄉人│沒收；未扣案之犯罪所得新臺幣│        │
│  │和路170 號之「代天府」附近收│貳仟伍佰元沒收，於全部或一不│        │
│  │受阮廷俊交付之價款2,500 元後│部能沒收或不宜執行沒收時，追│        │
│  │，再前往林邊鄉豐作路71之1 號│徵其價額。                  │        │
│  │之「普龍殿」附近，交付第二級│                            │        │
│  │毒品甲基安非他命1 包予阮廷俊│                            │        │
│  │及其友人「DANH」。          │                            │        │
├─┼──────────────┼──────────────┼────┤
│10│阮廷俊於110 年4 月2 日19時2 │廖億嘉犯販賣第二級毒品罪，處│即起訴書│
│  │分許，先與廖億嘉所持用之門號│有期徒刑伍年肆月。扣案之蘋果│附表一編│
│  │0000000000號行動電話聯絡並約│牌行動電話壹支（含門號○九○│號12    │
│  │定毒品交易。廖億嘉遂於通話後│0000000號SIM 卡壹張）│        │
│  │不久，在屏東縣南州鄉南州運動│沒收；未扣案之犯罪所得新臺幣│        │
│  │公園附近，以2,000 元之代價，│貳仟元沒收，於全部或一部不能│        │
│  │販賣並交付第二級毒品甲基安非│沒收或不宜執行沒收時，追徵其│        │
│  │他命1 包予阮廷俊及其友人「DA│價額。                      │        │
│  │NH」，並收受「DANH」所交付之│                            │        │
│  │2,000 元。                  │                            │        │
└─┴──────────────┴──────────────┴────┘
【附表二：被告吳志維單獨販賣第二級毒品罪部分】
┌────────────────┬──────────────┬────┐
│犯罪事實（含販毒者、犯罪之時、地│主文（含宣告刑及沒收）      │  備註  │
│、毒品種類、價格、方式及購毒者）│                            │        │
├────────────────┼──────────────┼────┤
│阮文俊於110 年2 月初某日某時，先│吳志維犯販賣第二級毒品罪，處│即起訴書│
│與吳志維所持用之門號0000000000號│有期徒刑伍年貳月。扣案之三星│附表一編│
│行動電話聯絡並約定毒品交易。吳志│牌行動電話壹支（含門號○九○│號7     │
│維遂於通話後不久，在址設屏東縣枋│0000000號SIM 卡壹張）│        │
│寮鄉臨海路2 段89號之全家超商、同│沒收；未扣案之犯罪所得新臺幣│        │
│路段102 號之台塑加油站附近，以1,│壹仟元沒收，於全部或一部不能│        │
│000 元之代價，販賣並交付第二級毒│沒收或不宜執行沒收時，追徵其│        │
│品甲基安非他命1 包予阮文俊，並收│價額。                      │        │
│受其所交付之1,000 元。          │                            │        │
└────────────────┴──────────────┴────┘
【附表三：被告廖億嘉、吳志維共同販賣第二級毒品罪部分】
┌─┬──────────────┬──────────────┬────┐
│編│犯罪事實（含販毒者、犯罪之時│主文（含宣告刑及沒收）      │  備註  │
│號│、地、毒品種類、價格、方式及│                            │        │
│  │購毒者）                    │                            │        │
├─┼──────────────┼──────────────┼────┤
│1 │「水利」於110 年4 月1 日11時│廖億嘉共同犯販賣第二級毒品罪│即起訴書│
│  │54分許，先與廖億嘉所持用之門│，處有期徒刑伍年肆月。扣案之│附表二編│
│  │號0000000000號行動電話聯絡並│蘋果牌行動電話壹支（含門號○│號1     │
│  │約定毒品交易。廖億嘉遂於同日│九○0000000號SIM 卡壹│        │
│  │稍晚指示吳志維至屏東縣林邊鄉│張）沒收；未扣案之犯罪所得新│        │
│  │水利國小附近，以2,000 元代價│臺幣壹仟捌佰伍拾元沒收，於全│        │
│  │，販賣並交付第二級毒品甲基安│部或一部不能沒收或不宜執行沒│        │
│  │非他命1 包予「水利」，並收受│收時，追徵其價額。          │        │
│  │其所交付之2,000 元。嗣由吳志│吳志維共同犯販賣第二級毒品罪│        │
│  │維分得150 元之報酬，其餘價款│，處有期徒刑伍年。扣案之三星│        │
│  │1,850 元由廖億嘉收受。      │牌行動電話壹支（含門號○九○│        │
│  │                            │0000000號SIM 卡壹張）│        │
│  │                            │沒收；未扣案之犯罪所得新臺幣│        │
│  │                            │壹佰伍拾元沒收，於全部或一部│        │
│  │                            │不能沒收或不宜執行沒收時，追│        │
│  │                            │徵其價額。                  │        │
├─┼──────────────┼──────────────┼────┤
│2 │「水利」於110 年4 月17日12時│廖億嘉共同犯販賣第二級毒品罪│即起訴書│
│  │55分許，先與廖億嘉所持用之門│，處有期徒刑伍年貳月。扣案之│附表二編│
│  │號0000000000號行動電話聯絡並│蘋果牌行動電話壹支（含門號○│號2     │
│  │約定毒品交易。廖億嘉遂於同日│九○0000000號SIM 卡壹│        │
│  │稍晚指示吳志維至屏東縣林邊鄉│張）沒收；未扣案之犯罪所得新│        │
│  │水利國小附近，以1,000 元代價│臺幣捌佰伍拾元沒收，於全部或│        │
│  │，販賣並交付第二級毒品甲基安│一部不能沒收或不宜執行沒收時│        │
│  │非他命1 包予「水利」，並收受│，追徵其價額。              │        │
│  │其所交付之1,000 元。嗣由吳志│吳志維共同犯販賣第二級毒品罪│        │
│  │維分得150 元之報酬，其餘價款│，處有期徒刑伍年。扣案之三星│        │
│  │850元由廖億嘉收受。         │牌行動電話壹支（含門號○九○│        │
│  │                            │0000000號SIM 卡壹張）│        │
│  │                            │沒收；未扣案之犯罪所得新臺幣│        │
│  │                            │壹佰伍拾元沒收，於全部或一部│        │
│  │                            │不能沒收或不宜執行沒收時，追│        │
│  │                            │徵其價額。                  │        │
├─┼──────────────┼──────────────┼────┤
│3 │真實姓名、年籍不詳，綽號「09│廖億嘉共同犯販賣第二級毒品罪│即起訴書│
│  │09」之外籍成年男子（下稱「09│，處有期徒刑伍年貳月。扣案之│附表二編│
│  │09」），於110 年4 月17日13時│蘋果牌行動電話壹支（含門號○│號3     │
│  │2 分許，先與廖億嘉所持用之門│九○0000000號SIM 卡壹│        │
│  │號0000000000號行動電話聯絡並│張）沒收；未扣案之犯罪所得新│        │
│  │約定毒品交易。廖億嘉遂於同日│臺幣壹佰伍拾元沒收，於全部或│        │
│  │稍晚指示吳志維至屏東縣林邊鄉│一部不能沒收或不宜執行沒收時│        │
│  │水利國小附近，以1,000 元代價│，追徵其價額。              │        │
│  │，販賣並交付第二級毒品甲基安│吳志維共同犯販賣第二級毒品罪│        │
│  │非他命1 包予「0909」，並收受│，處有期徒刑伍年。扣案之三星│        │
│  │其所交付之部分價款300 元。嗣│牌行動電話壹支（含門號○九○│        │
│  │由吳志維分得150 元之報酬，其│0000000號SIM 卡壹張）│        │
│  │餘價款150 元由廖億嘉收受。  │沒收；未扣案之犯罪所得新臺幣│        │
│  │                            │壹佰伍拾元沒收，於全部或一部│        │
│  │                            │不能沒收或不宜執行沒收時，追│        │
│  │                            │徵其價額。                  │        │
├─┼──────────────┼──────────────┼────┤
│4 │「水利」於110 年4 月17日14時│廖億嘉共同犯販賣第二級毒品罪│即起訴書│
│  │47分許，先與廖億嘉所持用之門│，處有期徒刑伍年肆月。扣案之│附表二編│
│  │號0000000000號行動電話聯絡並│蘋果牌行動電話壹支（含門號○│號4     │
│  │約定毒品交易。廖億嘉遂於同日│九○0000000號SIM 卡壹│        │
│  │稍晚指示吳志維至屏東縣枋寮鄉│張）沒收；未扣案之犯罪所得新│        │
│  │臨海路二段89號全家超商附近，│臺幣壹仟捌佰伍拾元沒收，於全│        │
│  │以2,000 元代價，販賣並交付第│部或一部不能沒收或不宜執行沒│        │
│  │二級毒品甲基安非他命1 包予「│收時，追徵其價額。          │        │
│  │水利」，並收受其所交付之2,00│吳志維共同犯販賣第二級毒品罪│        │
│  │0 元。嗣由吳志維分得150元之 │，處有期徒刑伍年。扣案之三星│        │
│  │報酬，其餘價款1,850 元由廖億│牌行動電話壹支（含門號○九○│        │
│  │嘉收受。                    │0000000號SIM 卡壹張）│        │
│  │                            │沒收；未扣案之犯罪所得新臺幣│        │
│  │                            │壹佰伍拾元沒收，於全部或一部│        │
│  │                            │不能沒收或不宜執行沒收時，追│        │
│  │                            │徵其價額。                  │        │
├─┼──────────────┼──────────────┼────┤
│5 │「水利」於110 年4 月17日20時│廖億嘉共同犯販賣第二級毒品罪│即起訴書│
│  │16分許，先與廖億嘉所持用之門│，處有期徒刑伍年肆月。扣案之│附表二編│
│  │號0000000000號行動電話聯絡並│蘋果牌行動電話壹支（含門號○│號5     │
│  │約定交易2,000 元之第二級毒品│九○0000000號SIM 卡壹│        │
│  │甲基安非他命，遂於同日稍晚指│張）沒收；未扣案之犯罪所得新│        │
│  │示吳志維至屏東縣林邊鄉林邊火│臺幣壹仟捌佰伍拾元沒收，於全│        │
│  │車站附近，先後販賣並交付第二│部或一部不能沒收或不宜執行沒│        │
│  │級毒品甲基安非他命予「水利」│收時，追徵其價額。          │        │
│  │，並收受其所交付價款共計2,00│吳志維共同犯販賣第二級毒品罪│        │
│  │0 元。嗣由吳志維分得150元之 │，處有期徒刑伍年。扣案之三星│        │
│  │報酬，其餘價款1,850 元由廖億│牌行動電話壹支（含門號○九○│        │
│  │嘉收受。                    │0000000號SIM 卡壹張）│        │
│  │                            │沒收；未扣案之犯罪所得新臺幣│        │
│  │                            │壹佰伍拾元沒收，於全部或一部│        │
│  │                            │不能沒收或不宜執行沒收時，追│        │
│  │                            │徵其價額。                  │        │
├─┼──────────────┼──────────────┼────┤
│6 │葉晋廷於110 年4 月18日19時32│廖億嘉共同犯販賣第二級毒品罪│即起訴書│
│  │分許，先與廖億嘉所持用之門號│，處有期徒刑伍年貳月。扣案之│附表一編│
│  │0000000000號行動電話聯絡並約│蘋果牌行動電話壹支（含門號○│號3     │
│  │定毒品交易。廖億嘉遂於同日稍│九○0000000號SIM 卡壹│        │
│  │晚，在其屏東縣南州鄉米崙村光│張）沒收；未扣案之犯罪所得新│        │
│  │華路112號之租屋處指示吳志維 │臺幣參佰伍拾元沒收，於全部或│        │
│  │以500 元之代價，販賣並交付第│一部不能沒收或不宜執行沒收時│        │
│  │二級毒品甲基安非他命1 包予葉│，追徵其價額。              │        │
│  │晋廷，並收受其所交付之500 元│吳志維共同犯販賣第二級毒品罪│        │
│  │。嗣由吳志維分得150 元之報酬│，處有期徒刑伍年。扣案之三星│        │
│  │，其餘價款350 元由廖億嘉收受│牌行動電話壹支（含門號○九○│        │
│  │。                          │0000000號SIM 卡壹張）│        │
│  │                            │沒收；未扣案之犯罪所得新臺幣│        │
│  │                            │壹佰伍拾元沒收，於全部或一部│        │
│  │                            │不能沒收或不宜執行沒收時，追│        │
│  │                            │徵其價額。                  │        │
└─┴──────────────┴──────────────┴────┘